臺灣桃園地方法院民事裁定
                                        111年度亡字第5號
聲  請  人  臺灣桃園地方檢察署檢察官
代  理  人  施瑩惟  
相  對  人  陳景和    失蹤前住○○市○○區○○路000號

上列聲請人聲請宣告死亡事件，本院裁定如下：
    主　　文
准對失蹤人陳景和（男，民國00年0月0日生，國民身分證統一編
號：Z000000000號，失蹤前最後住所：桃園市○○區○○路000號）
為宣告死亡之公示催告。
聲請人應於收受本裁定之日起20日內，將本裁定登載於公報、新
聞紙或其他相類之傳播工具。
失蹤人陳景和應於本公示催告最後揭示於法院公告處、資訊網路
及其他適當處所之翌日起7個月內，向本院陳報現尚生存，如不
陳報，本院將宣告其為死亡。
無論何人，凡知該失蹤人陳景和之生死者，均應於上開期間內，
將其所知之事實，陳報本院。
    理 　 由
一、聲請意旨略以：失蹤人陳景和係民國00年0月0日生，現年55
    歲，設籍在桃園市○○區○○路000號(財團法人台灣省私立景仁
    殘障教養院，下稱景仁教養院)，其係於68年由警員送至景
    仁教養院暫時安置之棄嬰，惟其於70年2月3日走失，經景仁
    教養院向警局通報而受理登記其為失蹤人口，迄今仍未尋獲
    ，有景仁教養院110年8月24日景養字第110057號函文及內政
    部警政署全國資訊網協助維護治安查詢列印資料各1份附卷
    可稽，而失蹤人陳景和無入出境紀錄，且其未婚，無親屬，
    未在監所，亦查無全民健康保險投保紀錄等，有失蹤人入出
    境資訊查詢、失蹤人個人戶籍資料查詢結果、除戶資料、已
    身一親等資料查詢結果、三親等資料查詢結果、全國刑案資
    料查註表、完整矯正簡表及健保資訊連結作業查詢紀錄各1
    份在卷可稽。綜上，相對人陳景和自70年2月3日失蹤，其係
    於71年1月4日民法總則第8條修正前已失蹤，是其自70年2月
    3日失蹤迄今，陷於生死不明之狀態已逾失蹤法定期間，爰
    聲請宣告陳景和死亡等語。
二、失蹤人失蹤滿7 年後，法院得因利害關係人或檢察官之聲請
    ，為死亡之宣告，民法第8 條第1 項定有明文。修正之民法
    總則第8 條之規定，於民法總則施行後修正前失蹤者，亦適
    用之，但於民法總則修正前，其情形已合於修正前民法總則
    第8 條之規定者，不在此限，民法總則施行法第3 條第3 項
    定有明文。
三、經查，聲請人主張之前揭事實，業據其提出與其所述相符之
    前開戶籍資料及各項查詢結果附卷可憑。可認陳景和於70年
    2 月3日起即處於失蹤狀態，揆諸前述法條說明，其於民法
    總則第8條施行後修正前失蹤，亦適用71年1月4日修正之民
    法總則第8 條規定，符合得為死亡宣告之7年法定期間，自
    應准其聲請為公示催告。
四、又按「公示催告，應記載下列各款事項：一失蹤人應於期間
    內陳報其生存，如不陳報，即應受死亡之宣告。二凡知失蹤
    人之生死者，應於期間內將其所知陳報法院」，家事事件法
    第156 條第1 項及第2 項定有明文。又宣告死亡之公示催告
    應公告之；公告應揭示於法院公告處、資訊網路及其他適當
    處所，法院認為必要時，並得命登載於公報或新聞紙，或用
    其他方法公告之；陳報期間，自揭示之日起，應有6 個月以
    上，但失蹤人滿百歲者，其陳報期間，得定為自揭示之日起
    2 個月以上，亦有同法第156 條第3 項準用第130 條第3 項
    至第5 項規定可參。本件既經准許對失蹤人為宣告死亡之公
    示催告，自應依上揭規定，將本公示催告揭示於法院公告處
    及資訊網路，並定陳報期間為7個月。
五、爰裁定如主文。
中　　華　　民　　國　　111 　年　　4 　　月　　13　　日
                  家事法庭  法　官　張淑芬
以上正本係照原本作成。
本裁定不得抗告。
中　　華　　民　　國　　111 　年　　4 　　月　　13　　日
                            書記官  邱信璋